【裁判字號】    98,親,58
【裁判日期】    980714
【裁判案由】    認領子女
【裁判全文】
臺灣士林地方法院民事判決
原      告  甲○○
被      告  乙○○
上列當事人間請求生父死亡後之認領子女事件，本院於民國98年
6 月23日言詞辯論終結，判決如下：
    主  文
被告乙○○之父陳查某（男，民國前12年11月7 日生，已於民國
60年1 月7 日死亡）應認領原告甲○○（男，民國26年12月15日
生，身分證統一編號：Ｚ000000000號）為其子。
訴訟費用由被告負擔。
    事實及理由
一、本件原告起訴主張：原告係被告乙○○之父陳查某（男，民
    國前12年11月7 日生，已於民國60年1 月7 日死亡）與王郭
    甘所親生，原告與被告之父陳查某間具有真實之血緣關係，
    但當時戶籍因故登錄為私生子。目前原告與被繼承人陳查某
    之子即被告乙○○進行DNA 親子血緣鑑定結果，確認兩人為
    同父同母之親兄弟，原告爰依民法第1067條規定，請求被告
    之父陳查某應認領原告為其子女等語，並聲明：(1)被告乙○
    ○之父陳查某應認領原告甲○○為其子。(2)訴訟費用由原告
    負擔。
二、被告亦自認：原告確係其父母陳查某、王郭甘所親生，被告
    同意讓原告認祖歸宗，被告與原告本來就是親兄弟，從小就
    一起長大等語。
三、經查，原告主張之上開事實，業據提出戶籍謄本、臺灣大學
    醫學院附設醫院診斷證明書及血緣鑑定報告書等件為證。又
    依卷附臺灣大學醫學院附設醫院出具之診斷證明書、血緣鑑
    定報告書所載：「甲○○與乙○○於98年3 月2 日接受DNA
    血緣關係鑑定，結果顯示甲○○與乙○○之同父同母手足的
    機率為99.982864 ％」、「結論：根據以上之分析結果，甲
    ○○與乙○○之同父同母手足關係指數（CSI） 為5834.67
    5041；同父同母手足關係概率（PS）為99.982864 ％。」、
    「甲○○與乙○○的Y 染色體DNA STAR單倍型分析結果一致
    ，故無法排除來自同一父系之血緣關係。」等語明確，並經
    本院核閱無訛。再佐以被告乙○○對於上述鑑定結果亦不爭
    執，並稱：原告確係其父母陳查某、王郭甘所親生，被告與
    原告本來就是親兄弟，從小就一起長大等語明確（見本院98
    年6 月23日言詞辯論筆錄）。是原告甲○○與被告乙○○之
    父陳查某間具有真實之親子血緣關係存在，堪認被告之父陳
    查某應係原告之親生父親乙節屬實，自堪信原告之主張為真
    實。
四、按有事實足認其為非婚生子女之生父者，非婚生子女或其生
    母或其他法定代理人，得向生父提起認領之訴。前項認領之
    訴，於生父死亡後，得向生父之繼承人為之。民法第1067條
    定有明文。查原告係其母王郭甘與被告之父陳查某所生之非
    婚生子女，原告與被告之父陳查某間具有真實之親子血緣關
    係存在，已如前述。惟被告之父陳查某既於60年1 月7 日死
    亡，則原告依民法第1067條第2 項規定，對被告起訴請求被
    告之父陳查某應認領原告甲○○為子女，於法洵屬有據，應
    予准許。
五、綜上所述，本件原告之訴為有理由，依民事訴訟法第78條，
    判決如主文。
中    華    民    國    98    年    7     月    14    日
                  家事法庭法  官  陳章榮
以上正本證明與原本無異。
如對本判決上訴，應於判決送達後20日之不變期間內，向本院提
出上訴狀。
中    華    民    國    98    年    7     月    14    日
                          書記官  張竣閔


司法院資訊處製作；財團法人民間司法改革基金會備份。
